# 请教新修订的准则关于投资公司处理

提问人：萍实 时间：2014-10-23 16:13:13
请教各位：新修订的准则关于投资公司持股比例在20%——50%的部分，需要按照权益法核算吗？谢谢

回答人：chenyiwei
请把具体情况说的详细些？你公司对该被投资公司有无共同控制或重大影响？需按准则应用指南中的相关指引进行分析。

提问人：萍实 时间：2014-10-24 08:15:54
谢谢陈版。正在审计一个投资公司，对二十几个公司有股权投资，大部分持股比例在20%到50%之间，没做过这种专门的投资公司，现在拿不准这部分是按权益法核算，还是作为可供出售金融资产。谢谢

回答人：chenyiwei
对照修订后合并报表准则的规定，如果符合“投资性主体”的定义和判断标准的，则对所有投资（无论持股比例多少）均应按公允价值计量且其变动计入当期损益。不符合投资性主体定义和判断标准的，则应根据本企业与被投资单位之间关系的性质（是否对被投资企业具有控制、共同控制或重大影响）确定会计核算方法。

提问人：萍实 时间：2014-10-24 21:27:01
谢谢陈版，问题是这些投资找不到公允价值，这种情况没办法按公允价值计量且其变动计入 当期损益，那么按照可供出售金融资产核算是否可以呢？谢谢

回答人：chenyiwei
如果是投资性主体，内部管理层和外部财务信息使用者都比较关注公允价值，则期末采取一定的估值技术对其进行估值是必要的，以满足期末以公允价值计量且其变动计入当期损益的要求。若为非投资性主体，期末一般以成本计量，并分类为可供出售金融资产。